Makarena Valesca Flores Pastorelli

- Rut: 19.315.301-1.
- Dirección: Pasaje Huequén N° 1309.
- Teléfono: 9-68470793.

Santiago, 2021

- E-mail: makarena.flores04@gmail.com
- Fecha de nacimiento: 04 de julio de 1996.
- Nacionalidad: Chilena.
- Estado civil: Soltera.

Joven de 24 años, titulada en Tecnología en Control Industrial de la Universidad de Santiago de Chile. Proactiva, con capacidades de supervisar, controlar y ejecutar actividades dentro de una empresa industrial y de servicios en las áreas relacionadas con el control y planificación de la producción, el control de calidad del proceso productivo, el abastecimiento y aspectos relacionados con la logística industrial. Capacidad de adecuación a las políticas de la empresa, buen manejo de liderazgo.

FORMACIÓN ACADÉMICA

Colegio Madre Ana Eugenia

Educación básica Desde 2002 a 2010

Colegio Madre Ana Eugenia

Educación media Desde 2011 a 2014

Universidad de Santiago de Chile

Educación Superior Tecnólogo en Control Industrial Desde 2015-2018.

EXPERIENCIA LABORAL

- Operadora en Happyland.

(Nov. 2015- Jul. 2016)

- Operadora en Empresa Gate Gourmet Catering Chile Ltda.

(Agos. 2016- Sept. 2016)

Operadora en Panificadora "Fernández y Claro".

(Sept. 2016- Dic. 2016)

- Supervisora de Calidad en Aladdin Lighting Spa. (Práctica Profesional).

(Nov. 2017- Feb. 2018)

- Barista en Starbucks Coffee Chile S.A

(Agos. 2018- Jun. 2019)

- Cajera Full Time en Afex transferencias y cambios limitada.

(Jun. 2019- Jun. 2020)

- Cajera Full Time en Afex transferencias y cambios limitada.

(Oct 2020 - Mayo 2021)

CAPACITACIONES - CURSOS

- Curso de Asistente Administrativo
- Universidad tecnológica de Chile Inacap.
- 272 horas.
- 2014.
- Curso de Italiano nivel básico
- Meraki idiomas.
- 16 clases/mes
- En curso.

IDIOMAS

- Español Lengua materna.
- Inglés Básico/Principiante.